【裁判字號】    97,審易,827
【裁判日期】    970813
【裁判案由】    竊盜
【裁判全文】
臺灣桃園地方法院刑事判決             97年度審易字第827號
公  訴  人  臺灣桃園地方法院檢察署檢察官
被      告  丙○○
指定辯護人  本院公設辯護人  陳瑞明
上列被告因竊盜案件，經檢察官提起公訴（97年度偵字第4731號
、第9186號、第9226號），本院判決如下：
    主  文
丙○○共同攜帶兇器竊盜，累犯，處有期徒刑捌月，減為有期徒
刑肆月，如易科罰金，以新台幣壹仟元折算壹日；又共同損壞他
人自用小客車之右前車窗玻璃、引擎蓋內線路，足以生損害於他
人，累犯，處有期徒刑陸月，如易科罰金，以新台幣壹仟元折算
壹日，減為有期徒刑月，如易科罰金，以新台幣壹仟元折算壹
日；又攜帶兇器竊盜，累犯，處有期徒刑捌月；又攜帶兇器竊盜
，累犯，處有期徒刑捌月。應執行有期徒刑壹年拾月。
    事  實
一、丙○○前有多次竊盜前科，其中於民國93年間因竊盜案件，
    經本院以94年度易緝字第75號判決判處有期徒刑7 月確定，
    於95年4 月12日縮短刑期執行完畢（構成累犯）。詎猶不知
    悛悔，分別下列為行為：
  (一)於95年10月1 日23時許，以欲找友人需借車使用為由，向不
    知情之表哥陳俊良借得車牌號碼5725─EM號自用小客車後，
    竟與某真實姓名年籍不詳綽號「阿東」之成年男子，共同基
    於意圖為自己不法所有及損壞他人之物之犯意聯絡，於95年
    10月2 日凌晨1 時39分許，由上開真實姓名年籍不詳綽號「
    阿東」之成年男子駕駛上開自用小客車搭載丙○○，前往桃
    園縣楊梅鎮○○街156 號旁，由丙○○持其所有客觀上足以
    致人生命、身體危險堪為兇器之螺絲起子1 支及車窗擊破器
    1 把，打破損壞丁○○所有停放於該處之車牌號碼ZZ─9428
    號自用小客車右前車窗玻璃及引擎蓋，致生損害於丁○○，
    繼而進入車內，竊取車內之DVD 音響1 台（價值約新臺幣48
    ,000元）得手。
  (二)另基於意圖為自己不法所有之犯意，於96年5 月19日21時許
    ，在桃園縣平鎮市○○路○ 段56號「陽明醫院」內，持其所
    有客觀上足以致人生命、身體危險堪為兇器之螺絲起子1 支
    及車窗擊破器1 把，打破損壞甲○○所有停放於該處之車牌
    號碼5862─EC號自用小客車右前車窗玻璃（毀損部分未據告
    訴），竊取車內之DVD 音響1 台（價值約新臺幣5 萬元）得
    手。
  (三)另基於意圖為自己不法所有之犯意，於96年5 月25日20時20
    分許，在桃園縣龜山鄉「中正公園」前，持其所有客觀上足
    以致人生命、身體危險堪為兇器之螺絲起子1 支及車窗擊破
    器1 把，打破損壞乙○○所有停放於該處之車牌號碼ZX─53
    79號自用小客車右前車窗玻璃（毀損部分未據告訴），竊取
    車內之DVD 音響1 台及氣囊2 個（價值約新臺幣3 萬元）得
    手。嗣丁○○、甲○○、乙○○發覺遭竊乃報警處理，警方
    採集現場遺留之指紋及血跡，經鑑驗比對後與丙○○之DNA
    型別相符，始查悉上情。
二、案經桃園縣政府警察局楊梅分局、平鎮分局及龜山分局分別
    報告臺灣桃園地方法院檢察署檢察官偵查後起訴。
    理  由
一、本件認定事實所引用之證據方法（詳下述及者，包含人證、
    書證、物證等），並無證據證明係公務員違背法定程序所取
    得，檢察官、被告丙○○於審判期日對本院提示之卷證均陳
    明沒意見，而未提出證據能力方面之爭執，且卷內之文書證
    據，亦無刑事訴訟法第159 條之4 之顯有不可信之情況或其
    他不得作為證據之情形，本院審酌引為證據亦為適當，是依
    刑事訴訟法第159 條之1 第2 項、第159 條之4 、之5 等規
    定，下述認定事實所引用之證據方法均有證據能力，合先敘
    明。
二、訊據被告丙○○於警詢、偵訊及本院審理時均坦承不諱，核
    與證人即被害人丁○○、甲○○於警詢之證述，證人即被害
    人乙○○於警詢及偵訊之證述，證人陳俊良、陳劉瓊鎂於警
    詢及偵訊之證述相符，並有桃園縣政府警察局平鎮分局宋屋
    派出所勘察採證同意書、位置圖、內政部警政署刑事警察局
    96年7 月9 日刑醫字第0960085145號鑑驗書、桃園縣政府警
    察局平鎮分局刑案現場勘察紀錄表各1 份、現場照片24張在
    卷可資佐證，足認被告之自白與事實相符，堪以採信。本件
    事證明確，被告犯行堪以認定，應依法論科。
三、按刑法第321 條第1 項第3 款之攜帶兇器竊盜罪，係以行為
    人攜帶兇器竊盜為其加重條件，此所謂兇器，其種類並無限
    制，凡客觀上足對人之生命、身體、安全構成威脅，具有危
    險性之兇器均屬之，且祇須行竊時攜帶此種具有危險性之兇
    器為已足，並不以攜帶之初有行兇之意圖為必要（最高法院
    79年度台上字第5253號判決要旨參照）。是本案被告使用之
    螺絲起子1 支及車窗擊破器1 把係由金屬打造，質地堅硬，
    為足以殺傷人生命、身體之器械，乃屬具有危險性之兇器甚
    明。核被告於事實欄一(一)部分所為，係犯刑法第321 條第1
    項第3 款之攜帶兇器竊盜罪及同法第354 條損壞器物罪；另
    被告於事實欄一(二)、(三)部分所為，均係犯同法第321 條第1
    項第3 款之攜帶兇器竊盜罪。被告與真實姓名年籍不詳之成
    年男子就犯罪事實一(一)部分之犯行，有犯意聯絡及行為分擔
    ，應論以共同正犯。被告所犯3 件攜帶兇器竊盜罪及1 件損
    壞器物罪，犯意各別，行為不同，且侵害不同被害人之財產
    法益，應予分論併罰。又被告有事實欄所載之科刑執行資料
    ，此有卷附臺灣高等法院被告前案紀錄表在卷可查，其受有
    期徒刑之執行完畢，5 年以內故意再犯本件有期徒刑以上之
    4 罪，均為累犯，各應依刑法第47條第1 項規定加重其刑。
    爰審酌被告已於犯後坦承犯行並深表悔悟，態度良好，及其
    犯罪之動機、目的、犯罪態樣、造成被害人之損害程度、被
    告智識程度、平日素行等一切情狀，分別量處如主文所示之
    刑，並定應執行之刑，以資懲儆。末查，被告犯罪事實一(一)
    部分之犯罪時間在96年4 月24日以前，所犯為刑法第321 條
    第1 項第3 款之攜帶兇器竊盜罪及同法第354 條損壞器物罪
    ，合於減刑條件，與中華民國九十六年罪犯減刑條例第2 條
    第1 項第3 款規定相符，應減其刑期2 分之1 。至未扣案之
    螺絲起子1 支及車窗擊破器1 把，無證據證明尚存在，為避
    免日後執行困難，本院不予宣告沒收，附此敘明。
據上論斷，應依刑事訴訟法第284 條之1 、第299 條第1 項前段
，刑法第28條、第321 條第1 項第3 款、第354 條、第41條第1
項前段、第47條第1 項、第51條第5 款，刑法施行法第1 條之1
第1 項、第2 項前段，中華民國九十六年罪犯減刑條例第2 條第
1項 第3 款、第7 條、第11條，判決如主文。
本案經檢察官唐道發到庭執行職務。
中    華    民    國    97    年    8     月    13    日
                    刑事庭  法  官  徐  培  元
以上正本證明與原本無異。
如不服本判決，應於判決送達後10日內向本院提出上訴狀（應附
繕本），其未敘述上訴理由者，應於上訴期間屆滿後20日內補提
理由書狀於本院，上訴於臺灣高等法院。
                            書記官  楊  美  慧
中    華    民    國    97    年    8     月    13    日
附錄本案論罪科刑法條全文
刑法第321條（加重竊盜罪）
犯竊盜罪而有左列情形之一者，處6 月以上、5 年以下有期徒刑
：
一  於夜間侵入住宅或有人居住之建築物、船艦或隱匿其內而犯
    之者。
二  毀越門扇、牆垣或其他安全設備而犯之者。
三  攜帶兇器而犯之者。
四  結夥三人以上而犯之者。
五  乘火災、水災或其他災害之際而犯之者。
六  在車站或埠頭而犯之者。
前項之未遂犯罰之。
刑法第354條（毀損器物罪）
毀棄、損壞前二條以外之他人之物或致令不堪用，足以生損害於
公眾或他人者，處 2 年以下有期徒刑、拘役或 5 百元以下罰金
。


司法院資訊處製作；財團法人民間司法改革基金會備份。
